# 请教陈版主：债权无偿赠与的处理

提问人：sherry_hyx 时间：2013-08-16 15:49:19
若公司有一笔其他应收款，约定不收回，无偿赠与给债务人，请问这种情况下，能算是一种债务重组吗？是不是全额确认为重组损失，计入到“营业外支出”？

回答人：chenyiwei
也就是说这笔款项从一开始就是不打算收回的？具体原因是什么？债权人和债务人之间有无关联方关系？是否存在需作为一个整体考虑的其他一揽子交易？

提问人：sherry_hyx 时间：2013-08-19 09:43:55
债权人和债务人同时是公司A的股东，该其他应收款是债权人代债务人支付的A公司的增资款，然后该代垫款项在账务上挂了 3 年，现在管理层的意见是确定不能收回，如果作为赠送给债务人，请问怎么处理呢？

回答人：chenyiwei
很奇怪为什么要这样操作？不能直接作为坏账核销？或者如楼下网友建议，要求债务人以当初代垫出资款形成的股权抵债？